【裁判字號】    90,交上訴,5
【裁判日期】    891003
【裁判案由】    公共危險等
【裁判全文】
臺灣高等法院臺中分院刑事判決                        九十年度交上訴字第五號
    上  訴  人  臺灣台中地方法院檢察署檢察官
    上  訴  人
    即  被  告  戊○○
右上訴人因被告公共危險等案件，不服台灣台中地方法院八十九年度易字第二一五一
號，中華民國八十九年十月三日第一審判決（起訴案號：台灣台中地方法院檢察署八
十九年度中交簡字第三二二號），提起上訴，本院判決如左：
      主  文
上訴駁回。
      事  實
一、戊○○於民國八十九年五月二日晚上十時許，在台中市假日酒店飲用啤酒後，已
    呈酒醉狀態而無法安全駕駛動力交通工具，竟仍駕駛車牌號碼ＰＩ─二五五二號
    自用小客車，由台中市○○路沿台中港路往郊區方向行駛，於翌日零晨一時許，
    行經台中市○○區○○路與朝富路交岔口，本應注意汽車在單行道上行駛時，應
    在快車道上按遵行方向順序行駛，劃有路面邊線者，除準備停車或臨時停車外，
    不得駛出其邊線；亦應注意汽車行駛時，駕駛人應注意車前狀況，隨時採取必要
    之安全措施，且依當時情形，並無不能注意之情事，竟疏未注意而逆向衝撞丙○
    ○所駕駛、停在台中港路上等候紅燈之車號Ｈ四─五０八八號自用小客車正面，
    致丙○○因此受有胸部挫傷及右膝擦傷等傷害。嗣經警至現場處理，並測試戊○
    ○飲酒後之酒精濃度，竟達０、八三毫克／公升。
二、案經丙○○訴由台中市警察局第四分局報請台灣台中地方法院檢察署檢察官聲請
    簡易判決處刑，經原審法院依通常程序審理。
      理   由
一、右揭事實，業據被告戊○○於警訊、偵查、原審、及本院調查中均供承不諱，並
    據告訴人丙○○指述在卷，復據證人乙○○於警訊時證述綦詳，並有診斷證明書
    、現場照片、道路交通違規告發單、查獲酒醉駕車測試觀察職務報告、台中市○
    ○○道路交通事故調查報告表及酒精濃度測試單附卷可稽。
二、按汽車在單行道上行駛時，應在快車道上按遵行方向順序行駛，劃有路面邊線者
    ，除準備停車或臨時停車外，不得駛出其邊線；汽車行駛時，駕駛人應注意車前
    狀況，隨時採取必要之安全措施，道路交通安全規則第九十六條、第九十四條第
    三項分別定有明文。被告戊○○領有駕駛執照，上開規定當為其所明知，其竟疏
    未注意上開規定，以致肇事，其行為自有過失，且被害人丙○○並因而受傷，被
    害人丙○○之受傷與被告之上開過失行為間顯有相當因果關係，事証明確，被告
    犯行，堪以認定。
三、核被告戊○○所為，係犯刑法第一百八十五條之三之服用酒類致無法安全駕駛動
    力交通工具而駕駛罪、及同法第二百八十四條第一項前段之過失傷害罪。公訴人
    以被告戊○○明知自己已無法安全駕駛動力交通工具，竟仍駕駛上開車輛而撞擊
    丙○○所駕乘之車輛，致丙○○受有上開傷害，因認被告戊○○應成立刑法第二
    百七十七條第一項之傷害罪云云，惟查，本件被告戊○○係因駕車應注意並能注
    意而疏未注意上開道路交通安全規則之規定，以致肇事，並因而致被害人丙○○
    受傷，已足見被告上開肇事行為應屬過失，且被告戊○○與告訴人丙○○互不相
    識，彼此又無仇隙，衡情亦難謂被害人丙○○之受傷，係出於被告之故意，經查
    亦乏積極證據足證被害人所受上開傷害，確係出於被告之故意行為所致，公訴意
    旨認被告此部分之犯行應論以刑法第二百七十七條第一項之傷害罪，起訴法條尚
    有未洽，應予變更。被告所犯上開二罪，犯意各別，犯罪構成要件互異，應予分
    論併罰；公訴意旨認被告所犯上開二罪間有方法結果之牽連關係，不無誤會。被
    告戊○○汽車駕駛人，酒醉駕車，因而致丙○○受傷，應依道路交通管理處罰條
    例第八十六條第一項之規定，加重其刑。公訴意旨另以：被告戊○○於上開時、
    地酒醉駕車而撞擊被害人丙○○所駕駛車號Ｈ四─五０八八號自用小客車後，因
    撞擊力過大，使丙○○駕駛之上開自用小客車再撞擊其後方由乙○○所駕駛車牌
    ＮＫ─一一一０號自用小客車，致丙○○所有上開自用小客車之車頭及車尾部分
    均毀損，因認被告戊○○尚涉有刑法第三百五十四條之毀損罪嫌云云。惟查刑法
    第三百五十四條之毀損罪，僅處罰故意之行為，而不及於過失之毀損行為，被告
    戊○○係因過失致被害人之身體受傷及車輛受損，上開過失毀損行為既為法律所
    不罰，自無從以刑法第三百五十四條之毀損罪論處，惟公訴人認此部份與前開論
    罪科刑部分有方法結果之牽連關係，爰不另為無罪之諭知。查被告於肇事後，就
    其民事損害賠償責任，已與被害人丙○○達成和解，有台中市北區調解委員會調
    解書影本附卷可稽，雙方達成和解之金額三十七萬五千元，被害人業已受償其中
    之二十萬元，於本院調查中亦據被害人丙○○陳明在卷，原審適用道路交通管理
    處罰條例第八十六條第一項，刑法第一百八十五條之三、第二百八十四條第一項
    前段、第五十一條第五款、第四十一條，罰金罰鍰提高標準條例第一條前段、第
    二條，並審酌被告已酒醉無法安全駕駛，竟不顧他人生命、財產之安全，而駕車
    肇事致使被害人受傷，及其犯罪所生危害、犯罪後之態度等一切情狀，就其所犯
    傷害罪部分，量處有期徒刑四月，服用酒類致無法安全駕駛動力交通工具而駕駛
    罪部分，量處有期徒刑五月，合併定其應執行之刑為有期徒刑八月，並諭知易科
    罰金之折算標準，就被告被訴毀損部分，併予敘明不另為無罪之諭知，經核認事
    用法，均無不合，量刑亦稱妥適。檢察官上訴意旨循告訴人之請求，略以原審量
    刑過輕等語，指摘原判決不當，難謂有理由，被告上訴意旨空言指摘原判決不當
    ，亦無理由，均應予駁回。
四、至公訴人移送原審併案審理部分（八十九年度偵字第九九九三號），其移送意旨
    略以：被告戊○○於八十八年十二月二十八日凌晨三時十分前某時，在南投縣埔
    里鎮其友人住處飲酒後，其酒精濃度已達０‧六六毫克／公升（原判決誤載為０
    ‧八三毫克／公升），係呈酒醉狀態而無法安全駕駛動力交通工具，竟仍駕駛其
    所有車號ＰＩ─二五五二號之自用小客車，由台中縣大雅鄉○○街往民生路方向
    行駛，於同年月二十八日凌晨三時十分許，行經台中縣大雅鄉○○街與學府路交
    岔路口時，應注意且依當時情形能注意，竟疏未注意而衝撞由被害人甲○○所駕
    駛車號Ｂ七─七三四五號自用小客車，致甲○○因此受有頸椎脫位、頸髓損傷及
    四肢癱瘓等傷害，因認被告戊○○另涉刑法第一百八十五條之三服用酒類致無法
    安全駕駛動力交通工具而駕駛罪、及同法第二百八十四條第一項前段之過失傷害
    罪等罪嫌，且與本件有連續犯之裁判上一罪之關係。惟查上開移送併辦部分，被
    告戊○○酒醉駕車之時點係於八十八年十二月間，與本件起訴被告酒醉駕車之肇
    事時點，已相隔五個月之久，已難認被告該二次之犯行係出於概括犯意為之；且
    被告該二次之酒醉駕車肇事，皆係因於一時心情不佳，才臨時起意喝酒紓解情緒
    等情，業據被告供明在卷，顯見被告先後二次之犯行係出於個別之犯意甚明，尚
    難認有連續犯之裁判上一罪之關係，自無從併予審理，原審將該移送併辦部分退
    還由檢察官另為處理，尚無不合，附此敘明。
五、被告經合法傳喚，無正當理由不到庭，爰不待其陳述，逕行判決。
六、據上論斷，應依刑事訴訟法第三百七十一條、第三百六十八條，判決如主文。
本案經檢察官丁○○到庭執行職務。
中      華      民      國      九十      年      三      月      一    日
                                  臺灣高等法院臺中分院刑事第十庭
                                        審判長法  官  林  照  明
                                              法  官  李  寶  堂
                                              法  官  蕭  廣  政
右正本證明與原本無異。
不得上訴。
                                              書記官    錫  彬
中      華      民      國      九十      年      三      月     五     日
附錄法條：
中華民國刑法第一百八十五條之三
服用毒品、麻醉藥品、酒類或其他相類之物，不能安全駕駛動力交通工具而駕駛者，
處一年以下有期徒刑、拘役或三萬元以下罰金。
刑法第二百八十四條第一項
因過失傷害人者，處六月以下有期徒刑、拘役或五百元以下罰金。致重傷者，處一年
以下有期徒刑、拘役或五百元下罰金。
                                               Ｄ


司法院資訊處製作；財團法人民間司法改革基金會備份。
